【裁判字號】    98,上訴,995
【裁判日期】    980330
【裁判案由】    毒品危害防制條例
【裁判全文】
臺灣高等法院刑事判決                 98年度上訴字第995號
上  訴  人
即  被  告  甲○○
上列上訴人因毒品危害防制條例案件，不服臺灣桃園地方法院97
年度審訴字第3399號，中華民國98年1 月16日第一審判決（起訴
案號：臺灣桃園地方法院檢察署97年度毒偵字第2671、4656號）
，提起上訴，本院判決如下：
    主  文
上訴駁回。
    理  由
一、依刑事訴訟法第350條、第361條、第362條、第367條規定，
    不服地方法院之第一審判決而上訴者，須提出上訴書狀，並
    應敘明具體理由，為上訴必備之程式；其所提出之書狀未敘
    述上訴理由，或僅曾以言詞陳述上訴理由者，均應於上述期
    間屆滿後20日內補提理由書於第一審法院。第一審法院經形
    式審查，認逾期未補提上訴理由者，應定期間先命補正；逾
    期未補正者，為上訴不合法律上之程式，應以裁定駁回。倘
    已提出上訴理由，但所提非屬具體理由者，則由第二審法院
    以上訴不合法律上之程式，判決駁回。而所謂具體理由，必
    係依據卷內既有訴訟資料或提出新事證，指摘或表明第一審
    判決有何採證認事、用法或量刑等足以影響判決本旨之不當
    或違法，而構成應予撤銷之具體事由，始克當之（例如：依
    憑證據法則具體指出所採證據何以不具證據能力，或依憑卷
    證資料，明確指出所為證據證明力之判斷如何違背經驗、論
    理法則）；倘僅泛言原判決認定事實錯誤、違背法令、量刑
    失之過重過輕微，而未依上揭意旨指出具體事由，或形式上
    雖已指出具體事由，然該事由縱使屬實，亦不足以認為原判
    決有何不當或違法者（例如：對不具有調查必要性之證據，
    法院未依聲請調查亦未說明理由，或援用證據不當，但除去
    該證據仍應為同一事實之認定），皆難謂係具體理由，俾與
    第二審上訴制度旨在請求第二審法院撤銷、變更第一審不當
    或違法之判決，以實現個案救濟之立法目的相契合，並節制
    濫行上訴（最高法院97年度台上字第892號判決參照）。
二、經查：原判決依上訴人即被告甲○○之自白、台灣檢驗科技
    股份有限公司出具之濫用藥物檢驗報告3 份、桃園縣政府警
    察局平鎮分局被採尿人尿液暨毒品真實姓名與編號對照表 1
    紙、桃園縣政府警察局被採尿人尿液暨毒品真實姓名與編號
    對照表1紙及扣案海洛因1包、注射針筒1支、分裝袋1個等為
    據，認定被告確有分別施用第一級毒品海洛因2 次及第二級
    毒品甲基安非他命1次之犯行，且係強制戒治執行完畢後5年
    內再犯。又被告前曾受有期徒刑執行完畢後，5 年內故意再
    犯本件最重本刑有期徒刑以上之罪，均有累犯之加重事由。
    爰就被告施用第一級毒品2 次部分，分別量處有期徒刑10月
    ，就施用第二級毒品1次部分，量處有期徒刑8月，應執行有
    期徒刑2 年，並為沒收之諭知，原審既以簡式判決記載認定
    被告犯罪所依憑之證據及適用之法條，且於適法範圍內行使
    裁量權量處被告刑期，核無違法或不當之情形。被告上訴意
    旨僅空言泛稱施用第1級毒品部分量處有期徒刑10月，而第1
    級毒品與第2 級毒品對人體毒害程度與毒性嚴重性，有莫大
    差異，顯見施用第2級毒品部分量處有期徒刑8月係過高，又
    被告對毒品已堅決克制，不再對之有接觸，且管區警員已定
    期要求被告驗尿，驗尿結果均呈陰性，因而請求本院能從輕
    量刑，給予其自新之機會云云，惟就原審判決認定事實、適
    用法律及量刑等事項，有何不當或違法之處，皆未具體指摘
    ，自非屬上訴第二審之具體理由，其上訴自不合法律上之程
    式，爰不經言詞辯論予以駁回。
據上論斷，應依刑事訴訟法第367條前段、第372條，判決如主文
。
中    華    民    國    98    年    3     月    30    日
                  刑事第二十庭審判長法  官  楊貴雄
                                    法  官  鄧振球
                                    法  官  高愈杰
以上正本證明與原本無異。
施用第一級毒品部分，如不服本判決，應於收受送達後10日內向
本院提出上訴書狀，其未敘述上訴之理由者並得於提起上訴後10
日內向本院補提理由書（均須按他造當事人之人數附繕本）「切
勿逕送上級法院」。
其餘部分，不得上訴。
                                    書記官  廖月女
中    華    民    國    98    年    3     月    30    日
附錄：本案論罪科刑法條全文
毒品危害防制條例第10條第1項、第2項
施用第一級毒品者，處6月以上5年以下有期徒刑。
施用第二級毒品者，處3年以下有期徒刑。


司法院資訊處製作；財團法人民間司法改革基金會備份。
